【裁判字號】    99,重訴,22
【裁判日期】    990928
【裁判案由】    侵權行為損害賠償
【裁判全文】
臺灣屏東地方法院民事裁定              99年度重訴字第22號
原      告  丙○○
            丁○○
            乙○○○
共      同
訴訟代理人  邱芬凌律師
被      告  甲○○
上列當事人間請求侵權行為損害賠償事件，由刑事庭移送前來，
，本院裁定如下：
    主  文
原告之訴及假執行之聲請均駁回。
訴訟費用由原告負擔。
    理  由
一、按刑事庭移送民事庭之附帶民事訴訟，僅移送後之訴訟程序
    應適用民事訴訟法，若移送前之訴訟行為是否有效，仍應依
    刑事訴訟法決之，最高法院著有32年抗字第942 號民事判例
    可稽。刑事訴訟法第487 條第1 項所定附帶民事訴訟之對象
    ，除刑事被告外，固兼及於依民法負賠償責任之人。惟該條
    項所稱之「依民法負賠償責任之人」，係指該刑事案件中依
    民法規定應負賠償責任之人而言。故附帶民事訴訟之原告所
    主張之共同加害人，雖未必在刑事訴訟程序中經認定為共犯
    ，仍必以在刑事訴訟程序中經認定係共同侵權行為之人，始
    得謂為依民法負賠償責任之人，否則對之提起是項附帶民事
    訴訟，即難謂為合法（最高法院96年度台上字第978 號、90
    年度台抗字第549 號、87年度台抗字第278 號裁判要旨參照
    ）。
二、本件原告因同案被告戊○○過失致死案件於刑事訴訟第二審
    程序（本院98年度交簡上字第81號）附帶提起民事訴訟，請
    求判令戊○○及本件被告甲○○連帶給付原告丙○○新臺幣
    （下同）2,150,300 元，原告丁○○2,000,000 元，原告乙
    ○○○2,146,720 元，及均自起訴狀繕本送達翌日起至清償
    日止按週年利率百分之五計算之利息，並陳明願供擔保請准
    宣告假執行；其主張略以：被告甲○○為車號J3B-265 號重
    型機車車主，明知戊○○未考領駕駛執照仍同意予以借車而
    肇事，違反保護他人之法律而構成共同侵權行為等語。嗣於
    上開戊○○過失致死案件刑事第二審判決後，其附帶民事訴
    訟由刑事庭移送前來。惟查：上開刑事判決中並未曾提及甲
    ○○其人，更未認定甲○○為車號J3B-265 號重型機車車主
    及其借車與戊○○之事實（在刑事第一、二審判決及檢察官
    起訴書皆未提及），業據本院調閱刑事偵審卷宗無誤，可見
    被告甲○○並非在刑事訴訟程序中經認定係共同侵權行為之
    人，揆諸首開說明，自不得謂為依民法負賠償責任之人，故
    原告對被告甲○○提起之附帶民事訴訟，即難謂為合法，且
    無從補正，應予駁回；其假執行之聲請失所附麗，併予駁回
    。（原告對同案被告戊○○提起之附帶民事訴訟另行審結）
三、依民事訴訟法第249 條第1 項第6 款、第95條、第78條，裁
    定如主文。
中    華    民    國    99    年    9     月    28    日
                  民事第二庭    法  官  蔡嘉裕
正本係照原本作成。
如不服本裁定，應於送達後10日內，向本院提出抗告狀，並繳納
抗告裁判費新臺幣1,000 元。
中    華    民    國    99    年    9     月    28    日
                                書記官  蘇小雅

司法院資訊處製作；財團法人民間司法改革基金會備份。
